ACORDAO-COMPLETO-2347806

ACÓRDÃO DE RELAÇÃO

ACÓRDÃO DE RELAÇÃO 3495/2019 ATA 13/2019 - PRIMEIRA CÂMARA

Acórdão 3495/2019-TCU-Primeira Câmara
VISTOS e relacionados estes autos de representação formulada pela Presidente do Conselho Regional de Farmácia do Estado do Rio de Janeiro acerca do pagamento e recebimento indevido de diárias à ex-Diretora Tesoureira daquele conselho, Sra. Talita Barbosa Gomes, nos exercícios de 2016 e 2017, com o aval do então presidente daquela autarquia, Sr. Marcus Vinícius Romano Athila,
Considerando que a representante informa o recebimento de diárias em virtude de deslocamentos da ex-Diretora Tesoureira de sua residência no Município de São Pedro da Aldeia, para trabalho regular e ordinário na sede da autarquia, no Município do Rio de Janeiro, com habitualidade para o exercício regular das atividades inerentes ao cargo por ela ocupado,
Considerando que em face desses fatos a representante juntou à representação comprovação de pagamentos dessas diárias, além de reembolsos recebidos em virtude de palestras ministradas, supostamente sem os requisitos necessários à percepção de diárias, 
Considerando que conquanto os pagamentos de diárias se revelem indevidos, conforme análise empreendida na instrução de peça 32, não foram oferecidos elementos capazes de separar os valores percebidos a título diárias para palestras indevidas daqueles relativos a eventos nos quais a participação da diretora era de fato necessária, de forma que o dano não foi adequadamente quantificado em todos os seus elementos necessários à conversão do processo em tomada de contas especial por este Tribunal,
Considerando que compete ordinariamente à própria entidade fazer tal apuração, examinando as contas dos aludidos agentes e instaurando a devida tomada de contas especial, nos termos do art. 8º da Lei 8.443/1992, do art. 197 do Regimento Interno/TCU, e da Resolução TCU 71/2012, com indicação precisa do dano, além dos responsáveis, já identificados,
Considerando que nesse sentido propõe a então Secex-RJ seja a representação conhecida, e, uma vez considerada procedente, seja determinado à autarquia a realização da devida análise das contas com instauração de tomada de contas especial e remessa a este Tribunal, para julgamento, além de outras medidas (peça 32) ,
Considerando que as proposições da secretaria envolvem prazos diferenciados de 15 e 90 dias para cumprimento e remessa de informações, sendo mais prudente, todavia, em face dos princípios da economicidade e eficiência, a fixação de prazo unificado para a remessa das informações requeridas, incluindo eventual remessa da tomada de contas especial,
ACORDAM os Ministros do Tribunal de Contas da União, reunidos em Sessão de 1ª Câmara, por unanimidade, em:
a) conhecer da presente representação, com fundamento nos arts. 237, inciso III, e parágrafo único, do Regimento Interno/TCU, para, no mérito, considerá-la procedente;
b) fazer as determinações indicadas no subitem 1.8 deste acórdão, e
c) dar ciência desta deliberação à representante.
1. Processo TC-Processo 023.570/2018-0 (REPRESENTAÇÃO) 
	1.1. Responsável: Conselho Regional de Farmácia do Estado do Rio de Janeiro.
	1.2. Representante: Tânia Maria Lemos Mouço, Presidente do Conselho Regional de Farmácia do Estado do Rio de Janeiro.
	1.3. Órgão/Entidade: Conselho Regional de Farmácia do Estado do Rio de Janeiro
	1.4. Relator: Ministro-Substituto Augusto Sherman Cavalcanti
	1.5. Representante do Ministério Público: não atuou
	1.6. Unidade Técnica: Secretaria do TCU no Estado do Rio de Janeiro.
	1.7. Representação legal: não há.
	1.8. Determinações/Recomendações/Orientações:
	
	1.8.1. determinar ao Conselho Regional de Farmácia do Estado do Rio de Janeiro, com fundamento o art. 250, inciso II, do RI/TCU, que, no prazo de 90 (noventa) dias:
	1.8.1.1. adote providências com vistas à apuração integral das impropriedades elencadas nesta representação, de forma a concluir, no referido prazo, se ainda não o fez, a análise das prestações de contas dos processos de concessão de diárias e reembolso de gastos da Sra. Talita Barbosa Gomes, ex-Diretora-Tesoureira, autorizadas pelo ex-Presidente Marcus Vinícius Romano Athila, nos exercícios de 2016 e 2017, devendo, inclusive, instaurar processo de tomada de contas especial em face de dano apurado aos cofres da autarquia, nos termos do art. 8º da Lei 8.443/1992, do art. 197 do Regimento Interno/TCU, e da Instrução Normativa TCU n. 71/2012;
	1.8.1.2. remeta a este Tribunal as informações acerca do cumprimento do subitem 1.8.1.1 desta deliberação, incluindo o resultado da análise efetuada, e, na hipótese de instauração de tomada de contas especial, a encaminhe a esta Corte, ao final do referido prazo de noventa dias,  por intermédio do Sistema e-TCE (disponível na página da internet do TCU) , conforme dispõe o art. 14 da IN-TCU n. 71/2012 c/c o art. 3º da Portaria-TCU 122, de 20 de abril de 2018;
	1.8.1.3. informe sobre o andamento da ação de improbidade administrativa cumulada com ressarcimento ao erário, supostamente ajuizada pela autarquia em desfavor da Sra. Talita Barbosa Gomes, ex-Diretora-Tesoureira, e do Sr. Marcus Vinícius Romano Athila, ex-Presidente, mencionada no Ofício 82/2018, de 21/6/2018, do CRF-RJ; e
	1.8.2. determinar à Sec-RJ que remeta ao CRF/RJ cópia da instrução de peça 32, bem como que adote as medidas necessárias com vistas ao monitoramento do cumprimento desta deliberação.

Primeira Câmara

ACORDAO-COMPLETO-2408838

Acórdão 1772/2021 - Primeira Câmara

AUGUSTO SHERMAN

não há.

Não atuou

REPRESENTAÇÃO (REPR)

Secretaria do TCU no Estado do Rio de Janeiro.